# 关于合同成本的会计处理问题

提问人：yjhly2011 时间：2020-06-25 20:33:07
各位好， 2020 年注会教材《会计》第 323 页，
【例16-16】甲公司与乙公司签订合同，为其信息中心提供管理服务，合同期限为 5 年。在向乙公司提供服务之前，甲公司设计并搭建了一个信息技术平台供其内部使用，该信息技术平台由相关的硬件和软件组成。甲公司需要提供设计方案，将该信息技术平台与乙公司现有的信息系统对接，并进行相关测试。该平台并不会转让给乙公司，但是将用于向乙公司提供服务。甲公司为该平台的设计、购买硬件和软件以及信息中心的测试发生了成本。除此之外，甲公司专门指派两名员工，负责向乙公司提供服务。
本例中，甲公司为履行合同发生的上述成本中，购买硬件和软件的成本应当分别按照固定资产和无形资产进行会计处理；设计服务成本和信息中心的测试成本不属于其他章节的规范范围，但是这些成本与履行该合同直接相关，并且增加了甲公司未来用于履行履约义务（即提供管理服务）的资源，如果甲公司预期该成本可通过未来提供服务收取的对价收回，则甲公司应当将这些成本确认为一项资产。甲公司向两名负责该项目的员工支付的工资费用，虽然与向乙公司提供服务有关，但是由于其并未增加企业未来用于履行履约义务的资源，因此，应当于发生时计入当期损益。
问题：
个人感觉两名负责该项目的员工的工资费用，应当计入成本科目，而不应计入当期损益（销售费用或管理费用），因为这个是直接相关的支出，类似于制作企业的直接工人的工资费用。

回答人：chenyiwei
可以先通过“合同履约成本”科目归集，月末转入主营业务成本。

提问人：yjhly2011 时间：2020-06-28 20:33:07
陈版主，您是否也觉得例题中的处理方式有问题，例题中不应该计入当期损益，因为明确提到了“专门指派两名员工，负责向乙公司提供服务”，而应该按您所述，计入履约合同成本

回答人：chenyiwei
最终月度或年度的核算、列报结果是一样的。